【裁判字號】    97,軍上,2
【裁判日期】    970122
【裁判案由】    違反毒品危害防制條例
【裁判全文】
臺灣高等法院高雄分院刑事判決           97年度軍上字第2號
上  訴  人
即  被  告  甲○○
                    （現羈押於國防部南部地方軍事看守所）
上列上訴人因被告違反毒品危害防制條例案件，不服國防部高等
軍事法院高雄分院96年度上訴字第65號中華民國96年10月29日第
一審判決（起訴案號：國防部南部地方軍事法院檢察署96年度毒
偵字第81號），提起上訴，本院判決如下：
    主  文
原判決關於甲○○於95年9 月2 日、9 月9 日、10月21日，販賣
第二級毒品甲基安非他命給林威任，及同年11月2 日、11月4 日
販賣第二級毒品甲基安非他命給郭秉弘（即原判決附表一所示）
部分撤銷，發回國防部高等軍事法院高雄分院。
    理  由
一、本件原判決認定：上訴人即被告甲○○與其女友李蕙伊共同
    意圖營利，分別於民國95年9 月2 日、9 月9 日、10月21日
    各以新台幣（下同）1 千元之價格販賣第二級毒品甲基安非
    他命給林威任共3 次；另於同年11月2 日、11月4 日以1,00
    0 元之價格販賣第二級毒品甲基安非他命給郭秉弘，而犯販
    賣第二級毒品罪，係以被告之自白，並經證人李蕙伊、林威
    任及郭秉弘於偵查中指述明確，且有甲基安非他命等物扣案
    為證，固非無見。
二、按判決不適用法則或適用不當者，為違背法令。刑事訴訟法
    第378 條定有明文。查(一)毒品危害防制條例第19條第1 項固
    規定「犯第4 條至第9 條、第12條、第13條或第14條第1 項
    、第2 項之罪者，其供犯罪所用或因犯罪所得之財物，均沒
    收之，如全部或一部不能沒收時，追徵其價額或以其財產抵
    償之」。但共同正犯之犯罪所得為新台幣時，因係合併計算
    ，且於全部或一部不能沒收時以其財產抵償之，為避免執行
    時發生重複沒收、抵償之情形，故各共同正犯之間係採連帶
    沒收主義，於裁判時僅諭知連帶沒收，不得就全體共同正犯
    之總所得，對各該共同正犯分別重複諭知沒收；此與罰金刑
    應分別諭知、分別執行者不同。原判決認被告與李蕙伊係共
    同販賣第二級毒品，惟就本件犯罪所得之總金額5,000 元，
    並未採連帶沒收主義，自有未合；(二)又販賣毒品罪之成立，
    除行為人有販賣行為外，尚須其主觀上有營利之意圖，原判
    決未於理由內具體敘明被告何以有營利之意圖，其理由亦屬
    不備。以上或為上訴意旨所指摘，或為本院得依職權調查事
    項，應認原判決有撤銷之原因。爰依法將原判決撤銷，發回
    國防部高等軍事法院高雄分院更為適法之判決。
三、原判決關於無罪判決部分，因檢察官未上訴而確定，附此敘
    明。
據上論結，應依軍事審判法第206 條第1 項、第199 條、刑事訴
訟法第397 條、第401 條，判決如主文。
中    華    民    國    97    年    1     月    22    日
                  刑事第三庭    審判長法  官  周賢銳
                                      法  官  趙文淵
                                      法  官  黃仁松
以上正本證明與原本無異。
本判決不得上訴。
中    華    民    國    97    年    1     月    22    日
                                      書記官  馬蕙梅


司法院資訊處製作；財團法人民間司法改革基金會備份。
